臺灣高雄地方法院刑事判決　　　　　　　94年度訴字第1116號
公　訴　人　臺灣高雄地方法院檢察署檢察官
被　　　告　乙○○　男　34歲.
上列被告因毒品危害防制條例案件，經檢察官提起公訴（94年度
毒偵字第2074號、第2283號），及移送併案（94年度毒偵字第
3259 號），被告於本院準備程序進行中，就被訴事實為有罪之
陳述，經本院告知簡式審判程序意旨，並聽取公訴人及被告之意
見後，本院合議庭裁定由受命法官獨任依簡式審判程序審理，判
決如下：
    主  文
乙○○連續施用第一級毒品，處有期徒刑捌月。扣案之第一級毒
品海洛因貳包（其中壹包淨重零點參伍公克，空包裝重零點參伍
公克；另壹包淨重零點捌參公克，空包裝重零點壹捌公克）及殘
留第一級毒品海洛因之香菸壹支均沒收銷燬。又連續施用第二級
毒品，處有期徒刑陸月。扣案之第二級毒品甲基安非他命壹包（
驗後毛重零點貳公克）沒收銷燬。應執行有期徒刑壹年壹月，扣
案之第一級毒品海洛因貳包（其中壹包淨重零點參伍公克，空包
裝重零點參伍公克；另壹包淨重零點捌參公克，空包裝重零點壹
捌公克）、殘留第一級毒品海洛因之香菸壹支及第二級毒品甲基
安非他命壹包（驗後毛重零點貳公克）均沒收銷燬。
    事  實
一、乙○○前於民國90年間，因施用毒品案件，經本院以90年度
    毒聲字第7695號裁定送觀察、勒戒後，認有繼續施用毒品之
    傾向，經本院以91年度毒聲字第274號裁定令入戒治處所強
    制戒治，嗣經本院以91年度毒聲字第5936號裁定停止戒治交
    付保護管束，嗣於92年1月17日保護管束期滿執行完畢，並
    經臺灣高雄地方法院檢察署檢察官於92年1月21日，以92年
    度戒毒偵字第85號不起訴處分確定。詎仍不知戒絕毒癮，明
    知海洛因及甲基安非他命係毒品危害防制條例第2條第2項第
    1 款、第2款所明定之第一、二級毒品，不得持有及施用，
    仍於前述強制戒治執行完畢釋放後5年內，復基於施用第一
    級毒品海洛因及第二級毒品甲基安非他命之概括犯意，自94
    年2月3日下午某時起至94年3月10日22時許止，連續在其位
    於高雄縣林園鄉○○村○○○路89號住處，分別將第一級毒
    品海洛因摻在香菸內吸取其煙霧之方式，及將第二級毒品甲
    基安非他命置於玻璃球內燒烤吸取煙霧之方式，施用第一級
    毒品海洛因及第二級毒品甲基安非他命各2次。嗣(1)於94年2
    月4日5時40分許，駕駛車號DC-6582號自小客車行經高雄縣
    林園鄉○○村○○○路85巷5號前，為警盤查而查獲，並發
    覺乙○○為列管毒品行方不明人口，且扣得第一級毒品海洛
    因1包（淨重0.35公克，空包裝重0.35公克）、第二級毒品
    甲基安非他命1包（驗後毛重0.2公克）及殘留第一級毒品海
    洛因之香菸1支等物。(2)於94年3月11日18時30分許，因形跡
    可疑，為警在林園鄉○○路沅昌釣蝦場前盤查查獲，並經其
    主動交出第一級毒品海洛因1包（淨重0.83公克，空包裝重
    0.18公克）；且均分別經其同意採尿送驗後呈嗎啡及甲基安
    非他命陽性反應，始知上情。
二、案經高雄縣政府警察局林園分局報請臺灣高雄地方法院檢察
    署檢察官偵查起訴。
    理  由
一、按本件被告乙○○所犯係死刑、無期徒刑、最輕本刑為3年
    以上有期徒刑以外之罪，其於準備程序就前揭被訴事實為有
    罪之陳述，經受命法官告知簡式審判程序之旨，並聽取其與
    公訴人之意見後，本院認無不得或不宜改依簡式審判程序進
    行之處，爰依刑事訴訟法第273條之1第1項、第284條之1，
    裁定本件由受命法官獨任進行簡式審判程序，合先敘明。
二、訊據被告乙○○對於右揭時、地，連續以上述方式施用第一
    級毒品海洛因及第二級毒品甲基安非他命各2次之事實坦承
    不諱，且查：
  (一)被告為警查獲時，於94年2月4日7時40分許、94年2月4日12
    時30分許、94年3月11日19時45分許所採集之尿液，經送驗
    結果，確呈嗎啡及甲基安非他命陽性反應，此有臺灣檢驗科
    技股份有限公司94年3月7日編號KＺ000000000000號、94年3
    月28日編號KＺ000000000000號濫用藥物尿液檢驗報告、長榮
    大學94年2月25日確認報告、毒品案件嫌犯尿液對照表、列
    管毒品人口尿液檢體採集送驗紀錄表、毒品案件嫌疑人代號
    與真實姓名對照表各1份附卷可稽。扣案之疑似海洛因之白
    粉2包、疑似甲基安非他命晶體1小包，經分別送請法務部調
    查局鑑定及高雄醫學大學附設中和紀念醫院檢驗結果，認確
    含第一級毒品海洛因成份（其中1包淨重0.35公克，空包裝
    重0.35公克，另1包淨重0.83公克、空包裝重0.18公克）及
    甲基安非他命成分（驗後毛重0.2公克），此有法務部調查
    局調科壹字第220019580號、調科壹字第220019819號鑑定通
    知書、上開醫院94年5月17日編號0000-000號檢驗報告各1紙
    在卷可憑。而扣案香菸1支，經送往上開醫院檢驗結果，呈
    海洛因陽性反應，亦有上開醫院94年5月17日編號0000-000
    號檢驗報告1紙存卷可參。此外，復有搜索扣押筆錄、扣押
    物品目錄表各2份、照片8張附卷足佐。被告前揭自白與事實
    相符，應堪採為被告有罪之證據，則被告連續施用第一級毒
    品海洛因及第二級毒品甲基安非他命各2次之犯行，堪以認
    定。
  (二)另人體施用甲基安非他命後，其主要代謝物中，未改變型態
    之甲基安非他命占施用劑量達百分之43，安非他命則約為百
    分之5；人體若係施用安非他命後，主要代謝物中則有未改
    變型態之安非他命，但無甲基安非他命，此經法務部調查局
    93 年5月4日調科壹字第09362413980號函示明確。足見人體
    若施用安非他命，其尿液代謝物不可能出現甲基安非他命，
    惟人體若施用甲基安非他命，其尿液代謝物除主要有甲基安
    非他命外，亦可能有少量之安非他命。是本件被告之尿液既
    呈現甲基安非他命之陽性反應，自不可能係施用安非他命，
    而應係施用甲基安非他命，起訴及併案意旨認被告係施用安
    非他命，容有誤解，併此敘明。
  (三)被告前於90年間，因施用毒品案件，經本院以90年度毒聲字
    第7695號裁定送觀察、勒戒後，認有繼續施用毒品之傾向，
    經本院以91年度毒聲字第274號裁定令入戒治處所強制戒治
    ，嗣經本院以91年度毒聲字第5936號裁定停止戒治交付保護
    管束，嗣於92年1月17日保護管束期滿執行完畢，並經臺灣
    高雄地方法院檢察署檢察官於92年1月21日，以92年度戒毒
    偵字第85號不起訴處分確定，此有臺灣高等法院被告全國前
    案紀錄表1紙在卷足參，其於前案強制戒治執行完畢後，5年
    內再犯本件施用毒品罪之事實，事證明確，應予依法論科。
三、查海洛因、甲基安非他命分別係毒品危害防制條例第2條第2
    項所稱之第一級、第二級毒品，不得非法持有、施用。核被
    告乙○○所為，係犯毒品危害防制條例第10條第1項之施用
    第一級毒品罪及同條第2項之施用第二級毒品罪。其施用第
    一級、第二級毒品前後，持有海洛因、甲基安非他命之低度
    行為，應為施用之高度行為所吸收，不另論罪。又被告先後
    2 次施用第一級、第二級毒品等犯行，均時間緊接，犯罪構
    成要件亦均相同，顯各係基於概括犯意反覆為之，均應依連
    續犯之規定各論以一罪，並依刑法第56條加重其刑。被告所
    犯上述2罪，犯意各別，行為互殊，應予分論併罰。爰審酌
    被告經強制戒治後，仍未能戒絕其毒癮，再犯本件施用毒品
    犯行，足見其戒絕毒癮之意志不堅，惟念其於犯罪後坦承犯
    行及所犯為自戕行為等一切情狀，量處如主文所示之刑，以
    資懲儆。扣案之第一級毒品海洛因2包（其中1包淨重0.35公
    克，空包裝重0.35公克；另1包淨重0.83公克，空包裝重0.1
    8公克）及甲基安非他命1包（驗後毛重0.2公克），分別係
    屬第一、二級毒品；扣案殘留第一級毒品海洛因之香菸1支
    ，業已難與第一級毒品海洛因析離，亦屬查獲之第一級毒品
    ，均應依毒品危害防制條例第18條第1項前段規定宣告沒收
    銷燬。
四、另本件併案意旨書（94年度毒偵字第2283號）雖認被告於94
    年2月4日16時45分許回溯24小時內某時，在不詳地點施用第
    一級毒品海洛因及第二級毒品甲基安非他命各1次之犯行，
    惟上開併案犯罪事實與起訴犯罪事實(1)相同，本院已併予審
    酌，附此敘明。
據上論斷，應依刑事訴訟法第273之1第1項、第284條之1、第299
條第1項前段，毒品危害防制條例第10條第1項、第2項、第18條
第1項前段、第23條第2項，刑法第11條、第56條、第51條第5款
、第9款，判決如主文。
本案經檢察官甲○○到庭執行職務。
中　　華　　民　　國　　94　　年　　6 　　月　　28　　日
                  鳳山刑事第1庭      法　官  林芳華
以上正本證明與原本無異。
如不服本判決，應於判決送達後10日內，向本院提出上訴狀。
                                     書記官  賴佳慧
中　　華　　民　　國　　94　　年　　6 　　月　　29　　日
附錄本案論罪科刑法條全文
毒品危害防制條例第10條
施用第一級毒品者，處6月以上5年以下有期徒刑。
施用第二級毒品者，處3年以下有期徒刑。
